臺灣高等法院臺中分院民事判決　九十年度重訴字第七七號
　　　原　　　告　　丙○○
　　　被　　　告　　乙○○
右當事人間因請求侵權行為損害賠償事件，本院判決如左︰
　　　主　　　文
被告應給付原告新臺幣肆億陸仟陸佰柒拾陸萬伍仟柒佰拾柒元，及自八十六年十一
月二十七日起，至清償日止，按年息百分之五計算之利息。
訴訟費用由被告負擔。
本判決第一項於原告以新臺幣壹億伍仟萬元為被告供擔保後，得假執行。但被告如於
假執行程序實施前，以新臺幣肆億陸仟陸佰柒拾陸萬伍仟柒佰拾柒元或等值台灣銀
行無記名可轉讓定期存單，為被告預供擔保，得免為假執行。
　　　事　　　實
甲、原告方面：
一、聲明：
（一）、被告應給付原告新台幣肆億陸仟陸佰柒拾陸萬伍仟柒佰參拾柒元，及自民國
        （下同）八十六年十一月二十七日起至清償日止，按年息百分之五計算之利
        息。
（二）、訴訟費用由被告負擔。
（三）、原告願供擔保，請准宣告假執行。
二、陳述：
（一）、按因犯罪而受損害之人，於刑事訴訟程序第二審辯論終結前得附帶提起民事
        訴訟，對於被告及依民法負賠償責任之人，請求回復其損害，民事訴訟法第
        四百八十七條、第四百八十八條定有明文。
（二）、緣原告本籍台灣省台中縣，已移民日本多年，但一年中仍偶爾返回台灣作短
        暫停留，期間經友人介紹而認識被告乙○○及其妻黃彩姬，乙○○、黃彩姬
        亦因而得知原告頗具財富。嗣於八十六年一月間，乙○○、黃彩姬獲悉台灣
        地區農地將開放買賣，認有機可乘，竟向原告誑稱台灣地區農地即將開放買
        賣，投資購買農地必可一本萬利，伊已看中台中縣東勢鎮一大片農地，可惜
        伊資力未逮，因而力邀原告共同投資購買，出資額各佔二分之一，再共同開
        發，原告不疑有他，乃同意參與投資，雙方商議由被告乙○○先行收購農地
        ，再將購得農地之二分之一以原購入價格之一半轉售予原告，但先登記於具
        自耕農身分之黃彩姬名下，俟正式開放買賣後，再移轉登記予原告或原告指
        定之人，並共同出資開發土地。詎乙○○、黃彩姬竟夥同黃碧雲（乙○○之
        妹）、鎖衛華（乙○○妹婿）、劉火磊（黃彩姬之舅），指示幕僚張金達、
        綽號「阿興」、「阿清」、「阿明」、「土狗」等人，共同基於不法所有之
        意圖，由劉火磊及幕僚等人向附表一所示土地所有權人，以附表一所示原買
        賣價金購得土地後，再以「以少報多」，提高成交價格之方式，分批偽造與
        附表一所示原地主間之不動產買賣契約書，傳真至日本東京予原告，使原告
        信以為真，委託其投資之文彬股份有限公司為買受人名義，與乙○○、黃彩
        姬簽訂買賣契約書，並委由原告在台之外甥女甲○○以電匯方式，將如附表
        一所示偽造契約書上所載價金，分批匯款至被告乙○○於亞太商業銀行之帳
        戶，前後總計新台幣（下同）四億六千六百七十六萬五千七百三十七元。迄
        八十六年十二月間，原告輾轉查知上情，屢次向被告請求返還投資款，均遭
        拒絕，而被告以原告之投資款買受之土地亦登記於黃彩姬名下，並未依約於
        開放買賣後移轉登記予原告或原告指定之人，原告之投資款及土地兩頭落空
        ，始知受騙，而向台中地檢署提出告訴，由台中地方法院判決被告有罪，被
        告不服上訴，亦仍由鈞院判決有罪，現上訴三審中。
（三）、被告以偽造文書及詐欺手段，詐取原告之財物，應構成侵權行為，原告自得
        依民法第一百八十四條、第一百八十五條之規定，請求被告賠償原告之損害
        。雖乙○○於台中地檢署偵查中，因恐遭起訴及判刑，而就上開侵權行為與
        原告達成和解，同意返還原告投資款四億六千六百萬元，並提供不動產供原
        告或原告指定之人設定抵押，但被告應於八十九年五月一日給付予原告之第
        一期和解金額三億二千五百萬元，經原告執被告所開立之支票向銀行提示，
        竟遭退票，而其應提供抵押之不動產，亦拒不配合辦理設定抵押登記。按本
        件係以原來明確之法律關係為基礎而成立和解，屬認定而非創設之性質，依
        最高法院七十七年度第十九次民事庭會議決議，原告仍得依原來之侵權行為
        之法律關係，請求被告負損害賠償之責；退步言之，縱認上開和解有創設效
        力，但被告乙○○於和解成立，原告撤銷假扣押後，竟拒不履行和解條件，
        該和解顯又係被告乙○○以詐欺手段誘使原告為和解之意思表示，而原告係
        於八十九年五月一日被告應給付之第一期款未兌現時，才知受其詐欺，依民
        法第九十二條第一項、第九十三條規定，原告自得撤銷該和解之意思表示，
        並於一年之除斥期間內，以本起訴狀繕本之送達為撤銷權之行使，該和解既
        經撤銷，原告即不受該和解契約之拘束，是原告自得依原侵權行為之法律關
        係向被告求償。
（四）、又按負損害賠償責任者，除法律另有規定或契約另有訂定外，應回復他方損
        害發生前之原狀。因回復原狀而應給付金錢者，自損害發生時起，加給利息
　　　　，民法第二百十三條定有明文。本件被告多次詐取原告之金錢，其最後一次
　　　　係在八十六年十一月二十七日，是原告自得請求被告回復原狀，連帶賠償原
　　　　告四億六千六百七十六萬五千七百三十七元，及自最後損害發生時即八十六
　　　　年十一月二十七日起至清償日止，按年息百分之五計算之法定遲延利息。
（五）、按最高法院七十七年度第十九次民事庭會議決議採丙說見解，認和解如屬「
        認定」性質，當事人仍得依原來之法律關係訴請給付，但法院不得為與和解
        結果相反之認定。本件依八十七年五月一日所訂和解契約，被告乙○○應於
        八十九年五月一日及九十一年五月一日各給付新台幣（下同）三億二千五百
        萬元予原告，該金額係含本金部分二億三千三百萬元及利息部分九千二百萬
        元，合計共六億五千萬元，且屆期未付亦應加付遲延利息，則本件原告依原
        來侵權行為之法律關係，請求被告連帶給付原告四億六千六百七十六萬五千
        七百三十七元，及自八十六年十一月二十七日起至清償日止，按年息百分之
        五計算之利息，顯然未逾和解契約所訂之範圍，法院如判決原告勝訴，並未
        與和解結果為相反之認定，自為法之所許，並合於上開決議見解。
（六）、又原告係於八十七年一月間對被告乙○○提出詐欺及偽造文書之告訴，於台
        中地檢署偵查中，被告乙○○因恐遭起訴及判刑，而於八十七年五月一日就
        其詐欺所涉之民事侵權行為損害賠償之法律關係與原告達成和解，同意返還
        原告投資款四億六千六百萬元及其利息，作為損害賠償，並提供不動產供原
        告或原告指定之人設定抵押，以為擔保，因被告之詐欺犯行係以偽造買賣契
        約書取信原告為手段，其詐欺犯行至為明確（刑事一、二審均判決有罪），
        故原告於偵查中顯係就原來明確之侵權行為損害賠償法律關係與被告達成和
        解，該和解自屬『認定』性質，非如被告答辯狀所稱以終止契約後之資金返
        還請求權替代原有之土地買賣法律關係。
（七）、上開和解契約係於八十七年五月一日簽訂，該和解契約之內容，係被告乙○
        ○同意返還原告投資款四億六千六百萬元及其利息，合計六億五千萬元，分
        二期給付，第一期於八十九年五月一日給付三億二千五百萬元，第二期於九
        十一年五月一日給付三億二千五百萬元，且因履行期過長，因此約定被告應
        提供不動產供原告或原告指定之人設定抵押，以為擔保，故被告提供不動產
        供原告或原告指定之人設定抵押，僅不過作為其賠償六億五千萬元債務之擔
        保而已，而原告依和解契約之約定，撤回刑事告訴及撤銷假扣押後，台中地
        院雖判決被告有罪但亦併予宣告緩刑，詎被告見目的達到後即拒不履行賠償
        義務，是被告於和解之初，顯然又係基於詐欺之意思，以和解為餌，誘使原
        告陷於錯誤而與之和解，故原告於八十七年五月一日所為和解之意思表示，
        顯係遭被告詐欺所為，原告自得撤銷之。
（八）、又原告雖於八十六年十二月間知悉被告犯行，但於八十七年一月間即提起告
        訴，並口頭向被告請求損害賠償，嗣兩造於八十七年五月一日達成和解，被
        告承諾賠償原告之損害，則請求權時效自因被告之承認而中斷，再因上開和
        解契約約定被告之第一期賠償金履行期係於八十九年五月一日，在履行期未
        屆至前，原告無從行使其請求權，故時效中斷之效力自應持續至八十九年五
        月一日，而自八十九年五月二日起從新起算，而原告於八十九年十月十一日
        即提起本訴，顯然未逾二年之時效期間，是被告抗辯稱本件損害賠償請求權
        已罹於時效云云，顯非可採。
乙、被告方面：
一、聲明：(一)原告之訴及假執行之聲請均駁回。(二)如受不利之判決，願以現金或等值
    台灣銀行無記名可轉讓定期存單為擔保，請准宣告免為假執行。
二、陳述：
（一）、查被告與原告於八十六年間合作開發台中縣東勢鎮土地，嗣因原告身體欠佳
        ，佐以渠僑居地日本經濟不景氣，恐台灣亦受牽連，而遭虧損，遂有意取回
        其投資額，詎原告竟以提起刑事告訴之手段，誣指被告偽造文書，藉侵權行
        為損害賠償之請求，以掩飾渠欲毀約取回其個人投資購買土地價額之圖謀，
        被告堅決否認有何犯罪之情事，惟鑒於原告年事已高，且合作之基礎已遭破
        壞，簽具協議書，雙方合意『終止合作開發契約』，被告同意返還原告購買
        土地價額新台幣四億六仟六佰萬元，原告亦同意撤回台灣台中地方法院檢察
　　　　署八十七年度偵字第二二一七號偽造文書之刑事告訴，此有協議書附狀可稽
　　　　。而前揭兩造基於和解合意所簽訂之協議書，即係以終止契約後之資金返還
　　　　請求權，替代原有之土地買賣法律關係，自屬創設性質，此稽協議書之前言
　　　　載有：「‧‧‧共同出資承購開發案事項，因乙方（按指原告）年事已高，
　　　　雙方協議如左‧‧‧」、第一條：「原土地開發合作計畫案雙方協議終止，
　　　　甲方須返還乙方原出資新台幣四億六仟六百萬元，乙方原土地持分二分之一
　　　　歸甲方所有。」之字樣即明。
（二）、按「和解有使當事人所拋棄之權利消滅及使當事人取得和解契約所訂明權利
        之效力」，民法第七百三十七條定有明文；又「和解內容，倘以他種法律關
        係替代原有法律關係者，則係以和解契約創設新法律關係，故債務人如不履
        行和解契約，債權人應依和解創設之新法律關係請求履行，不得再依原有法
        律關係請求給付」，最高法院著有八十三年台上字第六二○號判例。如前所
        述，兩造間既已因和解而創設新的法律關係，原告認兩造係依侵權行為之法
        律關係達成和解云云，顯然與協議書所載意旨不相符合。從而，原告主張兩
        造間之和解屬於認定之性質，自難採憑。原告於前揭和解後，既有創設之新
        法律關係，供為請求履行之依據，應依和解創設之新法律關係請求履行，自
        不得再援引侵權行為損害賠償請求權，據為提起本件附帶民事訴訟，灼然甚
        明。
（三）、原告於和解後，已依和解協議書所載，行使其權利：查兩造於八十七年五月
        一日簽訂之協議書，另約定被告應簽發以亞太商業銀行為付款人，金額分為
        貳億參仟參佰萬元及玖仟貳佰萬元之支票四紙，及同額之本票四紙，以為和
        解金之支付及擔保，又被告並應將其妻黃彩姬名下所有，坐落台中縣東勢鎮
        及豐原市如前揭協議書附表一所示之土地共五十筆，設定抵押權予原告指定
        之訴外人甲○○，以為擔保，而被告於前揭協議書簽訂後，亦隨即『依約』
        簽發支票暨本票各四紙，交付予原告，並設定抵押權予甲○○，惟因不動產
        景氣影響，處分變現不易，致未能如期履行和解契約之第一期款，然原告業
        以其指定登記人甲○○之名義，就前揭土地，聲請法院准許拍賣抵押物獲准
        ，並對被告所簽發之本票二紙，聲請裁定准許強制執行確定在案，此有台灣
        台中地方法院七十年度拍字第一三七號裁定暨八十九年度票字第一八六九四
        號，附狀可查。嗣又於九十年間持准許拍賣抵押物之裁定，聲請強制執行（
        台中地方法院九十年度執六字第二九四○三號），此有九十一年四月三日中
        院貴執六字第二九四○三號囑託鑑價函，附狀可稽。原告更將被告簽發九十
        一年五月八日期、面額各為二億三千三百萬元及九千二百萬元之兩紙支票提
        示，此有退票理由單兩紙，在卷可稽。在在均證明原告不惟已依和解協議書
        ，實行其和解取得之權利，且迄今仍在繼續行使中。
（四）、按「因被詐欺或被脅迫，而為意思表示者，表意人得撤銷其意思表示」，民
        法第九十二條第一項前段固定有明文；惟「主張被詐欺而為意思表示之當事
        人，應就此項事實負舉證責任」，此參最高法院四十四年台上字第七十五號
        判例即明。如前所述，原告業已依該和解協議書，實行其所取得之權利，何
        有被詐欺之可能？既無被詐欺，何有撤銷權行使之餘地，尤以原告於九十、
        九十一年間仍在行使和解協議書上所取得之權利，其所稱以八十九年十月十
        一日起訴狀繕本之送達行使撤銷權云云，前後相互矛盾，何能採憑？準此，
        原告所謂不受和解之拘束，仍得依侵權行為法律關係向被告求償云云，自不
        足取。
（五）、末按「因侵權行為所生之損害賠償請求權，自請求權人知有損害及賠償義務
        人時起，二年間不行使而消滅」，民法第一百九十七條第一項前段定有明文
        。查被告自八十六年元月份起，涉犯偽造文書罪嫌，為原告於八十六年十二
        月間知悉，此稽原告於八十七年一月十六日告訴狀事實欄第三項下所載即明
        ，據此，倘被告果有偽造文書犯行（此僅為假設），原告於八十六年十二月
        間即已知悉，距本件附帶民事訴訟起訴時即八十九年十月十一日，早已逾前
        揭民法第一百九十七條第一項前段所定之二年消滅時效，退步而言，縱以原
        告提出前揭告訴狀申告時即八十七年一月十六日為知悉時點，結果亦同，均
        逾二年時效。再者，原告於本件非據和解契約請求，而係以侵權行為損害賠
        償請求權為據，是和解契約所訂被告之第一期賠償金履行期雖係於八十九年
        五月一日始屆期，然與侵權行為損害賠償請求權究屬兩事，要不容混為一談
        ，遞以，被告簽具和解書係同意返還原告前所投入之資金，衡其性質要屬新
        創設之「資金返還請求權」，被告並未有承認「侵權行為損害賠償請求權」
        情事，是原告所稱其無從行使請求權及被告承諾賠償原告損害云云，即誤解
        兩造所締和解契約之真意及性質。準此，原告據侵權行為損害賠償請求權，
        提起本件附帶民事訴訟，已罹於消滅時效，被告自得提出時效抗辯，而拒絕
        給付。
　　　理　　　由
一、原告主張：原告本籍台灣省台中縣，已移民日本多年，但一年中仍偶爾返回台灣
    作短暫停留，期間經友人介紹而認識被告乙○○及其妻黃彩姬，乙○○、黃彩姬
    亦因而得知原告頗具財富。嗣於八十六年一月間，乙○○、黃彩姬獲悉台灣地區
    農地將開放買賣，認有機可乘，竟向原告誑稱台灣地區農地即將開放買賣，投資
    購買農地必可一本萬利，伊已看中台中縣東勢鎮一大片農地，可惜伊資力未逮，
    因而力邀原告共同投資購買，出資額各佔二分之一，再共同開發，原告不疑有他
    ，乃同意參與投資，雙方商議由被告乙○○先行收購農地，再將購得農地之二分
    之一以原購入價格之一半轉售予原告，但先登記於具自耕農身分之黃彩姬名下，
    俟正式開放買賣後，再移轉登記予原告或原告指定之人，並共同出資開發土地。
    詎乙○○、黃彩姬竟夥同黃碧雲（乙○○之妹）、鎖衛華（乙○○妹婿）、劉火
    磊（黃彩姬之舅），指示幕僚張金達、綽號「阿興」、「阿清」、「阿明」、「
　　土狗」等人，共同基於不法所有之意圖，由劉火磊及幕僚等人向附表所示土地所
　　有權人，以附表所示原買賣價金購得土地後，再以「以少報多」，提高成交價格
　　之方式，分批偽造與附表所示原地主間之不動產買賣契約書，傳真至日本東京予
　　原告，使原告信以為真，委託其投資之文彬股份有限公司為買受人名義，與乙○
　　○、黃彩姬簽訂買賣契約書，並委由原告在台之外甥女甲○○以電匯方式，將如
　　附表所示偽造契約書上所載價金，分批匯款至被告乙○○於亞太商業銀行之帳戶
　　，前後總計新台幣（下同）四億六千六百七十六萬五千七百三十七元。迄八十六
　　年十二月間，原告輾轉查知上情，屢次向被告請求返還投資款，均遭拒絕，而被
　　告以原告之投資款買受之土地亦登記於黃彩姬名下，並未依約於開放買賣後移轉
　　登記予原告或原告指定之人，原告之投資款及土地兩頭落空，始知受騙，而向台
　　中地檢署提出告訴，由台中地方法院判決被告有罪，被告不服上訴，亦仍由鈞院
　　判決有罪，現上訴三審中。被告以偽造文書及詐欺手段，詐取原告之財物，應構
　　成侵權行為，原告自得依民法第一百八十四條、第一百八十五條之規定，請求被
　　告賠償原告之損害。雖乙○○於台中地檢署偵查中，因恐遭起訴及判刑，而就上
　　開侵權行為與原告達成和解，同意返還原告投資款四億六千六百萬元，並提供不
　　動產供原告或原告指定之人設定抵押，但被告應於八十九年五月一日給付予原告
　　之第一期和解金額三億二千五百萬元，經原告執被告所開立之支票向銀行提示，
　　竟遭退票，而其應提供抵押之不動產，亦拒不配合辦理設定抵押登記。按本件係
　　以原來明確之法律關係為基礎而成立和解，屬認定而非創設之性質，依最高法院
　　七十七年度第十九次民事庭會議決議，原告仍得依原來之侵權行為之法律關係，
　　請求被告負損害賠償之責；退步言之，縱認上開和解有創設效力，但被告乙○○
　　於和解成立，原告撤銷假扣押後，竟拒不履行和解條件，該和解顯又係被告乙○
　　○以詐欺手段誘使原告為和解之意思表示，而原告係於八十九年五月一日被告應
　　給付之第一期款未兌現時，才知受其詐欺，依民法第九十二條第一項、第九十三
　　條規定，原告自得撤銷該和解之意思表示，並於一年之除斥期間內，以本起訴狀
    繕本之送達為撤銷權之行使，該和解既經撤銷，原告即不受該和解契約之拘束，
    是原告自得依原侵權行為之法律關係向被告求償，爰求為判決如訴之聲明。
二、被告則以：被告與原告於八十六年間合作開發台中縣東勢鎮土地，嗣因原告身體
    欠佳，僑居地日本又經濟不景氣，恐台灣亦受牽連，而遭虧損，遂有意取回其投
    資額，竟以提起刑事告訴之手段，誣指被告偽造文書，藉侵權行為損害賠償之請
    求，以掩飾渠欲毀約取回其個人投資購買土地價額之圖謀，被告堅決否認有何犯
    罪之情事，惟鑒於原告年事已高，且合作之基礎已遭破壞，簽具協議書，雙方合
    意『終止合作開發契約』，被告同意返還原告購買土地價額四億六仟六佰萬元，
    原告亦同意撤回台灣台中地方法院檢察署八十七年偵字第二二一七號偽造文書之
    刑事告訴，此有協議書附狀可稽。而前揭兩造基於和解合意所簽訂之協議書，即
    係以終止契約後之資金返還請求權，替代原有之土地買賣法律關係，自屬創設性
    質，應依和解創設之新法律關係請求履行，自不得再援引侵權行為損害賠償請求
    權，據為提起本件附帶民事訴訟。又被告於前揭協議書簽訂後，亦隨即『依約』
    簽發支票暨本票各四紙，交付予原告，並設定抵押權予甲○○，惟因不動產景氣
    影響，處分變現不易，致未能如期履行和解契約之第一期款，然原告業以其指定
    登記人甲○○之名義，就前揭土地，聲請法院准許拍賣抵押物，並對被告所簽發
    之本票二紙，聲請裁定准許強制執行確定在案，又於九十年間持准許拍賣抵押物
    之裁定，聲請強制執行，更將被告簽發九十一年五月八日期、面額各為二億三千
    三百萬元及九千二百萬元之兩紙支票提示，在在均證明原告不惟已依和解協議書
    ，實行其和解取得之權利，且迄今仍在繼續行使中。原告業已依該和解協議書，
    實行其所取得之權利，何有被詐欺之可能？又查被告自八十六年元月份起，涉犯
    偽造文書罪嫌，為原告於八十六年十二月間知悉，距本件附帶民事訴訟起訴時即
    八十九年十月十一日，早已逾民法第一百九十七條第一項前段所定之二年消滅時
    效，被告自得提出時效抗辯，而拒絕給付云云，資為抗辯。
三、查原告主張被告乙○○從事代書業務，因得知台灣地區農地將開放買賣，政府將
    推行都市更新方案，台中縣東勢鎮火車站附近亦將列為重點之一，投資農地應可
    獲得鉅利。乃於八十六年一月間與旅居日本之僑民即原告丙○○共同商議購買台
    中縣東勢鎮之農地，但因兩造均無自耕能力，依當時法令規定均無法辦理登記為
    農地之所有權人，雙方協議由被告先行收購，再將購得農地所有權之二分之一以
    原價金轉賣與原告，而原告所購買之地則信託登記在具自耕農身分之被告之妻黃
    彩姬名下；俟收購手續完成後，再共同出資開發土地。詎被告竟與不詳姓名年籍
    綽號為「阿興」、「阿清」、「阿明」、「土狗」（以下簡稱綽號「阿興」等人
    ）之成年男子，竟基於共同意圖為自己不法所有之概括犯意，由綽號「阿興」等
    人出面委由東勢地區之土地仲介人劉火磊、賴劉秀麗向附表所示土地所有權人，
    按附表所示之總價金，向如附表所示之土地所有人：張崑章、吳國忠、詹昌峰、
    張秀珍、謝維正、謝維善、劉衡松、劉鎮坤、劉清坤、劉邱玉琴、吳阿吉、劉演
    懋、蘇敏雄、蘇福妹、劉衡松、江秀鳳、劉茂勇、吳秀隆、張碧江、余文祺、王
    鄧燕莉、王詹月菊、王獻霖、王文錦、王志宏、劉蘇秋香、利坤政、吳阿湖、蔡
    政權、詹陳阿鳳、吳邱潤秋等土地所有人購得土地後，再於台中市○○○街一四
    五號Ｃ一棟十二樓之一其所經營之公司，與綽號「阿興」等人以「以少報多」提
    高成交價方式，先委託不知情之刻印行偽刻如附表之「偽造之印章、印文及署押
    欄中所示詹昌峰等各土地所有人之印章，再以偽造各該土地所有人之印文、署押
    ，及黃彩姬、介紹人劉火磊、詹文敏及張金財、利坤政等人署押之方式（關於各
    原始買賣之金額及被告偽造之買賣價金及丙○○匯款之明細詳見附表所載），偽
    造金額不實之不動產買賣契約書，足以生損害於前開詹昌峰等土地所有人。劉火
    磊、利坤政、詹文敏、張金財及黃彩姬等人，再將之傳真至日本東京與原告，致
    原告因之誤信該偽造之不動產買賣契約書即為被告與各土地所有人間原始之買賣
    契約書，乃委託其投資之文彬股份有限公司出面為買受人，與黃彩姬代理人之被
    告簽訂雙方之買賣契約書，並依上開偽造之不動產買賣契約書上之價金，買受應
    有部分二分之一，並以電匯方式，前後共計十三次委由其在台外甥女甲○○將附
    表所示價金於附表所示時間匯款至亞太商業銀行乙○○帳戶，金額共新台幣四億
    六千二百四十萬六千三百三十七元。迄八十六年十二月間因甲○○獲知上情轉告
    原告，始知受騙等情，有原告提出附表所示土地買賣契約書、被告乙○○與丙○
    ○間契約、銀行匯款回條聯及購買東勢土地流程表等資料為憑（偵卷第十二頁─
    九十七頁及本院刑事卷第四宗第六十九－九十一頁、第一一九頁附表所示）；另
　　據證人即系爭中嵙小段第一一三○－二七號及0000－000號土地所有人吳
　　國忠於偵查時亦證稱：伊所有一一三○－二七號土地（即附表一編號二該筆）出
　　售予黃彩姬共賣二百三十萬元（偵卷第一百五十三頁反面）；並提出買賣契約影
　　本一份附卷足參（偵卷第一百五十八─一百六十一頁）；於本院刑事庭九十年四
　　月十二日調查時又稱：「我賣中嵙段一一三○之二七號及一一三○之一四二號這
　　二筆土地，我只知道一一三○之二七號之價錢，一一三○之一四二號我記不得了
　　，但價金大概在七百三十萬元到七百八十萬元之間，我不是記得很清楚，但沒有
　　四千多萬元那麼多」；另張崑章之妻張林滿女稱：售一甲地價金一千三百五十萬
　　元，但契約書寫一千萬元，現尚欠一百七十萬元，仲介說是黃彩姬買的（偵卷第
　　一四○頁反面）；劉邱玉琴及其夫劉勝發亦分別於偵查時供證稱：「卷附這份買
　　賣契約上名字不是我簽，印章我不清楚」、「出售二筆土地價款七百八十萬元」
　　（偵卷第一○○頁反面、第一○一頁正面）；詹昌峰稱：我賣一千九百坪左右，
　　總價七千二百萬元左右，單價一坪三萬八千元，錢已付清了（卷附買賣契約書）
　　地號、面積均對的，但買賣價款不一樣（偵卷第一○九頁反面、第一一○頁正面
　　）；其於本院刑事庭調查時亦稱：伊是跟劉鏡清一起賣，由伊出面訂約，劉鏡清
　　未參與，共賣七千二百萬元，偵查卷第九十頁買賣契約影本之契約並非真正，其
　　上之簽名、蓋章均非伊所為無訛（本院刑事卷第三宗第七十六頁）；另受託為其
　　辦理詹昌峰部分土地所有權移轉事宜之代書劉正文於偵查時亦稱：伊只辦理詹昌
　　峰土地出售代書事務所，由乙○○出面．．．，一坪三萬八千元，總價金七千二
　　百多萬元，（偵查卷第八十六─九十一頁之買賣契約）都不是我的字跡，價金付
　　清後，原來契約書被乙○○取回去，這份絕不是在我那邊寫的，劉政文的簽名是
　　我簽的．．．當時乙○○有要求多一份空白契約書，但有無蓋章我忘了（偵卷第
　　一四一頁正、反面）；另謝維正之女謝美雪證稱：謝維正、謝維善、謝維雄（由
　　張秀珍繼承）三兄弟是同一天賣給同一人，謝維正、謝維善各自持分賣了三百萬
　　元，總共賣了六百萬元，我爸爸二筆土地賣了三百萬元，他是整筆土地賣的，不
　　是以坪數計算（原審刑事卷第二○三三號卷第六十三頁反面）；雖另一共有人即
　　張秀珍於本院刑事庭供稱其名下之土地係賣三百三十萬元（本院刑事卷第三宗第
　　七十五頁），與謝女所證稱之三百萬元互有出入，但因渠等之買賣契約原本已無
　　可考，證人因時間之經過，記憶不免糢糊甚至發生錯誤，其證詞因此未盡相符，
　　衡情亦在所難免，況不論其每人名下之應有部分是以三百萬元或三百三十萬元出
　　售，均顯然低於被告所傳真予原告丙○○之買賣金額甚為明確。次查，證人劉衡
　　松於原審刑事庭證稱：契約書我賣了八筆土地共五千三百多萬元，定契約的對方
　　是黃彩姬但不是今天這位，因為共有土地就由我出面，土地連地上建物共五千三
　　百多萬元，沒有（六千多萬元）這麼多不是按每坪算（原審第二○三三號刑事卷
　　第八十四頁反面）；蘇敏雄稱：我們是以甲來計算，我土地一甲二，共九百六十
　　萬元，後來討價還價以八百六十萬元成交，．．．（偵查卷第九十一頁後契約書
　　）不是我寫的，印章也不是我的章（原審第四三○號刑事卷第八十七頁反面）；
　　劉茂勇稱：伊土地共賣三百七十萬元，（偵卷第九十二頁契約書）不是伊訂的，
　　也不是伊簽的（原審第四三○號卷刑事卷第八十八頁正面）；劉演懋亦稱：我土
　　地賣八百一十萬元，我沒有訂契約，名也不是我簽的（原審第四三○號刑事卷第
　　八十八頁反面）；蘇福妹稱：（偵卷所附之買賣契約）不是伊簽的（原審第二○
　　三三號刑事卷第一四二頁反面）；吳秀隆稱：伊當時係以二千萬元出售，並以整
　　筆計價，不是以坪計價（原審刑事卷第二○三三號第四十一頁正面、反面）；張
　　碧江稱：（偵查卷買賣契約）上面的筆跡不是我所簽，卷內這份不是我訂的契約
　　書（原審卷第二○三三號刑事卷第四十一頁正面，並提出其原始買賣契約影本一
　　份附卷足參）；余文祺稱：偵查卷附買賣契約書不是我的（原審刑事卷第二○三
　　三號卷第八十四頁正面），並提出其原有買賣契約影本一份為憑（原審第二○三
　　三號刑事卷卷第八十六─八頁）；吳阿湖亦證稱：伊有出賣東勢鎮土地，地號忘
　　了，伊係整筆土地一起賣，總共賣了八百萬元，（偵卷之買賣契約）印章及簽名
　　都不是我的，我沒賣那麼多，介紹人是賴劉秀麗，代書是劉富美（本院刑事卷第
　　三宗第七十五頁）；證人利坤政稱：伊賣五百五十萬元，沒有與人合賣，伊係整
　　筆，不是照坪數賣（本院刑事卷第三宗第七十九頁）；劉蘇秋香、王鄧燕莉、王
　　志宏、王獻霖、王詹月菊亦一致供稱：「這印章不是我們的，簽名也不是我們簽
　　的，契約也不是我們訂的，我們四人（王鄧燕莉、王志宏、王獻霖、王詹月菊）
　　跟王文錦是一家人，我們五人名下的一筆土地與劉蘇秋香名下的土地一起賣．．
　　．賣七百五十萬元，介紹人是賴劉秀麗，代書是劉富美」（本院刑事卷第三宗第
　　七十九頁）；另吳阿古稱：「我有出賣中嵙段的土地，總數賣了三百二十萬元，
　　我是自己賣的，沒有跟人合賣，介紹人是賴劉秀麗，代書我忘了」（本院刑事卷
　　第三宗第七十八頁）；再者，依蔡政權所提之買賣契約，其上之買賣價金復載明
　　三百二十九萬三千四百六十八元，此又有蔡政權所提出之買賣契約影本足參（本
　　院刑事卷第三宗第一一七頁）；是由證人蔡政權、吳國忠、詹昌峰、張秀珍、吳
　　阿古、吳阿湖、劉蘇秋香、王鄧燕莉、王獻霖、王詹月菊、劉清坤、利坤政於本
　　院刑事庭九十年四月十六日調查之供詞亦足知渠等除一致否認前述八十七年度偵
　　字第二二一七號卷所附買賣契約影本內容之真正外，並均指稱：其等所出售之買
　　賣價值沒有如此高，各該買賣契約之印章（除江秀鳳除外）及簽名之真正（參見
　　本院刑事卷第三宗九十年四月十六日調查筆錄）；再者，劉鎮清亦具狀陳明：伊
　　土地是委由詹昌峰先生出售，伊所得款項是每坪三萬元整；並提出原始買賣契約
　　影本一份為憑（本院刑事卷第三宗第六十至六十三頁）；核其買賣契約之內容與
　　被告乙○○傳真予原告之相關買賣契約內容亦不符；六十三頁）；依中嵙小段第
　　一一三○－二八號原土地所有人吳邱潤秋於原審所提出之買賣契約，亦足知其買
　　受人係黃劉春桃（即乙○○之丈母娘），買賣價金則為五百三十五萬元，此有該
　　買賣契約影本附卷足參（見原審第二○三三號刑事卷第六十八－七十一頁）；足
　　見被告傳真給丙○○之買賣契約價金均有浮報及偽造不實之情事。復查：辦理前
　　開土地移轉事宜之代書劉富美、仲介人賴劉秀麗復分別於本院刑事庭九十年四月
　　十六日到庭證實「我經手的土地買賣，買受人係寫劉火磊，介紹人寫賴劉秀麗」
　　、「（該偵查卷所附之買賣契約其中四份介紹人寫劉火磊、二份寫詹文敏）介紹
　　人名字不對，我認識劉火磊，但是當時買賣契約書上的介紹人名字都是寫賴劉秀
　　麗，詹文敏我不認識」；又查詹陳阿鳳名上所有中嵙段第一一三○之二○○號土
　　地，當初詹陳阿鳳是委託其妹婿蘇鳳春處理買賣事宜，且當初土地係整筆土地出
　　售，並非按坪計價，買賣總價金約二百三十萬元左右，但買賣契約因九二一地震
　　已找不到等情，復據詹陳阿鳳及蘇鳳春於本院刑事庭供證甚詳（本院刑事卷第四
　　宗第四十六頁）；另參以該偵查卷所附之土地買賣契約書影本，不僅已經原土地
　　所有人證明其所載價金與實際之價格不符，被告乙○○又坦承：伊未照向地主買
　　的價錢賣給丙○○，因為伊買來土地的錢，中人又賺了一些差價，又有活動會，
　　扣除這些向地主買來再賣給賴先生的價錢差不多，因為伊和地主寫的契約書沒有
　　辦法反應成本，所以伊自己又另外寫了一份契約傳真給賴先生，但另外寫的契約
　　書沒有經過地主同意無訛（原審第四三○號刑事卷第三十六頁反面、第三十七頁
　　正面）；其於本院刑事庭調查時又供稱：當時確有跟告訴人講不賺他的錢（本院
　　刑事卷第一宗第八十八頁），可見被告乙○○當初為了誘使告訴人投資買賣，確
　　曾以允諾原價售出為雙方買賣之條件，但嗣為從中謀取私利，確有偽造不實之買
　　賣契約並傳真予原告，使原告因此誤信其所傳真買賣契約內容之真實性，而允為
　　買賣，被告顯有詐欺藉此牟利之不法意圖甚明，且被告亦因詐欺、偽造文書罪，
　　為本院刑事庭判處有期徒刑二年，緩刑五年在案，有本院八十八年上訴字第二四
　　六三號刑事判決可稽，從而，原告主張被告詐欺侵權行為之事實，應可信為真實
　　。
四、被告以偽造文書及詐欺手段，詐取原告之財物，應構成侵權行為，原告主張依民
    法第一百八十四條、第一百八十五條之規定，請求被告賠償原告之損害。雖被告
    於台中地檢署偵查中，就上開侵權行為與原告達成和解，同意返還原告投資款四
    億六千六百萬元，並提供不動產供原告或原告指定之人設定抵押，但被告應於八
    十九年五月一日給付予原告之第一期和解金額三億二千五百萬元，經原告執被告
    所開立之支票向銀行提示，竟遭退票，而其應提供抵押之不動產，亦拒不配合辦
    理設定抵押登記。按本件係以原來明確之法律關係為基礎而成立和解，屬認定而
    非創設之性質，依最高法院七十七年度第十九次民事庭會議決議，原告仍得依原
    來之侵權行為之法律關係，請求被告負損害賠償之責；被告雖以兩造基於和解合
    意所簽訂之協議書，即係以終止契約後之資金返還請求權，替代原有之土地買賣
    法律關係，自屬創設性質，應依和解創設之新法律關係請求履行，自不得再援引
    侵權行為損害賠償請求權，據為提起本件附帶民事訴訟為抗辯。惟查：原告係於
    八十七年一月間對被告乙○○提出詐欺及偽造文書之告訴，於台中地檢署偵查中
    ，被告乙○○於八十七年五月一日就其詐欺所涉之民事侵權行為損害賠償之法律
    關係與原告達成和解，同意返還原告投資款四億六千六百萬元及其利息，作為損
    害賠償，並提供不動產供原告或原告指定之人設定抵押，以為擔保，因被告之詐
    欺犯行係以偽造買賣契約書取信原告為手段，其詐欺犯行至為明確（刑事一、二
    審均判決有罪），故原告於偵查中顯係就原來明確之侵權行為損害賠償法律關係
    與被告達成和解，該和解自屬『認定』性質，非如被告抗辯以終止契約後之資金
    返還請求權替代原有之土地買賣法律關係，被告之抗辯顯有誤解。
五、又按負損害賠償責任者，除法律另有規定或契約另有訂定外，應回復他方損害發
    生前之原狀。因回復原狀而應給付金錢者，自損害發生時起，加給利息。民法第
    二百十三條定有明文。本件被告多次詐取原告之金錢，其最後一次係在八十六年
    十一月二十七日，是原告自得請求被告回復原狀，賠償原告四億六千六百七十六
    萬五千七百三十七元，及自最後損害發生時即八十六年十一月二十七日起至清償
    日止，按年息百分之五計算之法定遲延利息。又按最高法院七十七年度第十九次
    民事庭會議決議，認和解如屬「認定」性質，當事人仍得依原來之法律關係訴請
    給付，但法院不得為與和解結果相反之認定。本件依八十七年五月一日所訂和解
    契約，被告乙○○應於八十九年五月一日及九十一年五月一日各給付三億二千五
    百萬元予原告，該金額係含本金部分二億三千三百萬元及利息部分九千二百萬元
    ，合計共六億五千萬元，且屆期未付亦應加付遲延利息，則本件原告依原來侵權
    行為之法律關係，請求被告給付原告四億六千六百七十六萬五千七百三十七元，
    及自八十六年十一月二十七日起至清償日止，按年息百分之五計算之利息，顯然
    未逾和解契約所訂之範圍，法院如判決原告勝訴，並未與和解結果為相反之認定
    ，自為法之所許，並合於上開決議見解，併此說明。
六、又原告雖於八十六年十二月間知悉被告犯行，但於八十七年一月間即提起告訴，
    嗣兩造於八十七年五月一日達成和解，被告承諾賠償原告之損害，則請求權時效
    自因被告之承認而中斷，再因上開和解契約約定被告之第一期賠償金履行期係於
    八十九年五月一日，在履行期未屆至前，原告無從行使其請求權，故時效中斷之
    效力自應持續至八十九年五月一日，而自八十九年五月二日起從新起算，而原告
    於八十九年十月十一日即提起本訴，顯然未逾二年之時效期間，是被告抗辯稱本
    件損害賠償請求權已罹於時效云云，顯非可採。
七、從而、原告依據侵權行為之法律關係請求被告給付四億六千六百七十六萬五千七
    百三十七元，及自八十六年十一月二十七日起至清償日止，按年息百分之五計算
    之利息，為有理由，應予准許。
八、兩造分別陳明願供擔保請求或免為假執行，核無不合，原分別酌定相當之金額准
    許之。
九、結論：本件原告之訴，為有理由，依民事訴訟法第七十八條、第四百六十三條、
    第三百九十條第二項、第三百九十二條，判決如主文。
中　　　華　　　民　　　國　　九十一　　年　　　八　　　月　　二十七　　日
~B1民事第三庭審判長法　官　陳照德
~B2　　　　　　　　法　官　蔡王金全
~B3　　　　　　　　法　官　曾謀貴
右為正本係照原本作成。
如對本判決上訴，須於收受判決送達後二十日內向本院提出上訴書狀，其未表明上訴
理由者，應於提出上訴後二十日內向本院提出上訴理由書（須按他造人數附具繕本）
，並繳納送達用雙掛號郵票拾份（每份參拾肆元）。
上訴時應提出委任律師或具有律師資格之人之委任狀；委任有律師資格者，另應附具
律師及格證書及釋明委任人與受任人有民事訴訟法第四百六十六條之一第一項但書或
第二項（詳附註）所定關係之釋明文書影本。
~B 　 　　　　　　書記官　林振甫
中　　　華　　　民　　　國　　九十一　　年　　　八　　　月　　二十七　　日
附註：
民事訴訟法第四百六十六條之一（第一項、第二項）
對於第二審判決上訴，上訴人應委任律師為訴訟代理人。但上訴人或其法定代理人具
有律師資格者，不在此限。
上訴人之配偶、三親等內之血親、二親等內之姻親，或上訴人為法人、中央或地方機
關時，其所屬專任人員具有律師資格並經法院認為適當者，亦得為第三審訴訟代理人
。
                                                                        Ｂ
附表一：
┌─┬─────────┬─────┬───────┬──────┬─────────┬──────┬────────┐
│編│土地座落標示      │原土地所有│原土地所有權人│偽造不動產契│出售與丙○○應有部│偽造之印章、│匯款日期及      │
│號│                  │權人姓名  │出售土地之價金│約及價金或偽│分二分之一之價金  │印文及署押  │匯款金額        │
│  │                  │          │              │稱買受之價金│                  │            │                │
├─┼─────────┼─────┼───────┼──────┼─────────┼──────┼────────┤
│一│台中縣東勢鎮○○段│張崑章    │一千三百五十萬│二千三百五十│一千四百六十一萬七│未查到偽造原│八十六年一月三│
│  │中嵙小投一一三０之│          │元            │五萬四千八百│千五百七十八元    │土地所有人名│　十一日        │
│  │二六地號          │          │              │二十八元    │（11,777,414+2,840│義之買賣契約│　一千四百六十一│
├─┼─────────┼─────┼───────┼──────┤,173）            │書，故無證據│　萬七千五百八十│
│二│同上小段一一三０之│吳國忠    │二百三十萬元  │五百六十八萬│                  │證明此部分有│　七元          │
│  │二七地號          │          │              │零三百四十五│                  │偽造買賣契約│八十六年三月十│
│  │                  │          │              │元          │                  │之犯行，僅是│　八日          │
│  │                  │          │              │            │                  │單純浮報價金│  七千八百五十二│
│  │                  │          │              │            │                  │詐欺犯行。  │　萬六千五百元  │
│  │                  │          │              │            │                  │            │八十六年四月二│
│  │                  │          │              │            │                  │            │　十二日        │
├─┼─────────┼─────┼───────┼──────┼─────────┼──────┤  二百三十五萬一│
│三│同上段上新小段九、│劉鎮清    │七千二百萬元  │一億六千一百│八千零八十七萬七千│詹昌峰      │　千元          │
│  │九之一、十之一、十│          │              │七十五萬五千│五百元            │黃彩姬（署押│八十六年四月三│
│  │之三地號          │          │              │元          │                  │）          │　十日          │
│  ├─────────┼─────┤※原契約訂約日│            │※偽造契約訂約日  │            │  二百四十萬元  │
│  │同上段上新小段十、│詹昌峰    │（86/3/20）   │            │（86/3/16）       │            │八十六年五月二│
│  │十五              │          │              │            │                  │            │　十日          │
├─┼─────────┼─────┼───────┼──────┼─────────┼──────┤  六千三百一十三│
│四│同右段中嵙小段一一│張秀珍、  │九百萬元      │二千四百三十│一千二百十七萬三千│與編號一之情│　萬八千八百元  │
│  │三０之三三、一一三│謝維正、  │              │四萬七千九百│九百八十一元      │形相同      │八十六年六月十│
│  │０之九七地號      │謝維善    │              │六十二元    │（3,211,541+8,962,│            │　二日          │
│  │                  │          │              │            │440）             │            │  八十一萬一千五│
├─┼─────────┼─────┼───────┼──────┼─────────┼──────┤　百四十一元    │
│五│同右小段、六０二之│劉衡松、  │五千三百餘萬元│一億三千三百│六千六百八十九萬八│與編號一之情│八十六年六月十│
│  │四、六０二之五、六│劉鎮坤、  │（包括編號十一│七十九萬六千│千元              │形相同      │　二日          │
│  │０三、六０三之一、│劉清坤    │之土地）      │元          │                  │            │  三百七十五萬九│
│  │一八九地號        │          │              │            │                  │            │　千二百元      │
│  ├─────────┼─────┤              │            │                  │            │八十六年六月二│
│  │同右小段六０二之三│劉衡松、  │              │            │                  │            │　十六日        │
│  │、六０二之七、六０│          │              │            │                  │            │　八百萬元      │
│  │二之八            │          │              │            │                  │            │八十六年七月十│
├─┼─────────┼─────┼───────┼──────┼─────────┼──────┤　五日          │
│六│同右小段一一三０之│劉邱玉琴  │七百八十萬元  │一億六千三百│八千一百九十六萬六│劉邱玉琴、吳│　七千九百一十七│
│  │八０、之一九二地號│          │              │九十三萬二千│千元              │阿古、劉演懋│　萬九千六百元  │
├─┼─────────┼─────┼───────┤元          │                  │、蘇敏雄、劉│八十六年七月十│
│七│同右小段一一三０之│吳阿古    │三百二十萬元  │            │                  │衡松、蘇福妹│　六日          │
│  │十五、之一八九地號│          │              │            │                  │、江秀鳳    │　九十六萬二千四│
├─┼─────────┼─────┼───────┤            │                  │劉火磊（署押│　百四十元      │
│八│同右小段一一三０之│劉演懋    │八百十萬元    │            │                  │）          │八十六年八月十│
│  │一六、之一七六、之│          │              │            │                  │            │　二日          │
│  │二一０、之二一一地│          │              │            │                  │　          │  二百七十八萬六│
│  │號                │          │              │            │                  │            │　千四百元      │
├─┼─────────┼─────┼───────┤            │                  │            │八十六年八月十│
│九│同右小段一一三０之│蘇敏雄    │八百六十萬元  │            │                  │            │　九日          │
│  │八一、之八六地號  │          │              │            │                  │            │  一千二百五十萬│
├─┼─────────┼─────┼───────┤            │                  │            │　元            │
│十│同右小段一一三０之│蘇福妹    │三百三十萬元  │            │                  │            │八十六年九月十│
│  │一五二地號        │          │              │            │                  │            │　五日          │
├─┼─────────┼─────┼───────┤            │                  │            │　六千八百零六萬│
│十│同右小段一一三０之│劉衡松    │（包括於編號五│            │                  │            │　四千九百元    │
│一│二四地號          │          │）            │            │                  │            │八十六年九月十│
├─┼─────────┼─────┼───────┤            │                  │            │　七日          │
│十│同右小段一一三０之│江秀鳳    │二百零五萬元  │            │                  │            │　一百六十一萬三│
│二│二０地號          │          │              │            │                  │            │　千零七十九元  │
├─┼─────────┼─────┼───────┼──────┼─────────┼──────┤八十六年九月三│
│十│同右小段一一三０之│劉茂勇    │三百七十萬元  │二千八百二十│一千四百十一萬三千│劉茂勇      │　十日          │
│三│一一六、一九七、一│          │              │二萬六千一百│零七十九元        │黃彩姬（署押│　一千一百萬元  │
│  │九八地號          │          │              │五十八元    │                  │）          │八十六年十月十│
├─┼─────────┼─────┼───────┼──────┼─────────┼──────┤　六日          │
│十│同右小段一一三０之│吳秀隆    │二千萬元      │一億三千九百│六千九百七十四萬五│吳秀隆、張碧│　一百六十八萬零│
│四│十八、之一三四地號│          │              │四十九萬元  │千元              │江          │　一百元        │
├─┼─────────┼─────┼───────┤（註一）    │                  │黃彩姬及劉火│八十六年十月十│
│十│同右小段一一三０之│張碧江    │八百萬元      │            │                  │磊（署押）  │　六日          │
│五│七九、之二０八地號│          │              │            │                  │            │　一千九百二十一│
├─┼─────────┼─────┼───────┼──────┼─────────┼──────┤　萬一千五百四十│
│十│同右小段一一三０之│余文祺    │五百二十五萬元│二千四百十六│一千二百零八萬四千│余文祺      │  七元          │
│六│十七地號          │          │              │萬九千零八十│五百四十元        │黃彩姬及劉火│八十六年十月十│
│  │                  │          │              │元          │                  │磊（署押）  │　六日          │
├─┼─────────┼─────┼───────┼──────┼─────────┼──────┤　四千九百七十三│
│十│同右小段一一三０之│吳國忠    │七百三十萬元至│四千零六十萬│二千零三十萬二千二│吳國忠      │　萬二千八百六十│
│七│一四二地號        │          │七百八十萬元  │四千四百二十│百十元            │黃彩姬及詹文│  四元          │
│  │                  │          │              │元          │                  │敏（署押）  │八十六年十月十│
├─┼─────────┼─────┼───────┼──────┼─────────┼──────┤　八日          │
│十│同右小段一一三０之│王鄧燕莉、│七百五十萬元  │一億一千二百│五千六百二十二萬一│王鄧燕莉、王│　一百零八萬四千│
│八│一二地號          │王詹月菊、│              │四十四萬二千│千四百四十元      │詹月菊、王獻│　五百四十元    │
│  │                  │王獻霖、  │              │八百八十元  │                  │霖、王文錦、│八十六年十一月│
│  │                  │王文錦、  │              │            │                  │王志宏、劉蘇│　十日          │
│  │                  │王志宏、  │              │            │                  │秋香、利坤政│　一百零九萬零六│
│  │                  │劉蘇秋香  │              │            │                  │            │　百六十三元    │
│  │                  │          │              │            │                  │黃彩姬及詹文│八十六年十一月│
├─┼─────────┼─────┼───────┤            │                  │敏（署押）  │　十日          │
│十│同右小段一一三０之│利坤政    │五百五十萬元  │            │                  │            │　六百四十八萬八│
│九│一四地號          │          │              │            │                  │            │　千五百七十六元│
├─┼─────────┼─────┼───────┼──────┼─────────┼──────┤八十六年十一月│
│二│同右小段一一三０之│吳阿湖    │八百萬元      │五千九百二十│二千九百六十四萬八│吳阿湖、蔡政│　十四日        │
│十│三０、一一三０之一│          │              │九萬六千八百│千四百元          │權          │　八百一十一萬八│
│  │九一地號          │          │              │元          │                  │詹文敏及劉火│  千元          │
│  ├─────────┼─────┼───────┤            │                  │            │八十六年十一月│
│  │同右小段一九五地號│蔡政權    │三百二十九萬三│            │                  │磊（署押）  │　二十四日      │
│  │（註二）          │          │千四百六十八元│            │                  │            │  二千五百二十八│
├─┼─────────┼─────┼───────┼──────┼─────────┼──────┤  萬九千零四十元│
│二│中嵙小段一一三０之│詹陳阿鳳  │二百三十萬元  │一千六百二十│八百一十一萬八千元│與編號一之情│合計：四億六千二│
│十│二００地號        │          │              │三萬六千元  │                  │形相同。    │百四十萬六千三百│
│一├─────────┼─────┼───────┤            │                  │            │七十七元        │
│  │中嵙小段一一三０之│吳邱潤秋  │五百三十五萬元│            │                  │            │                │
│  │二十八地號        │          │              │            │                  │            │                │
└─┴─────────┴─────┴───────┴──────┴─────────┴──────┴────────┘
